# 实务中的一些问题

提问人：hq1998916 时间：2019-01-07 23:10:20
求助
1.书上说重要性是用基准 × 百分比算出来的，如果盈利比较稳定就用经常性业务税前利润作为基准，实务中税前利润是怎么得来的，不是审计一开始就确定重要性水平吗？此时税前利润没有审计怎么知道是不是真实的，如果企业存在高估利润的问题，用了没有审的税前利润定重要性水平不就定高了吗？
2. 明显微小错报的临界值，是不是只要低于这个值就可以不用审了？我感觉不像，假如货币资金里的库存现金只有一千多块单个看是低于明显微小临界值的但是这个临界值是看整个货币资金汇总起来错报没超过临界值就不汇总还是库存现金自己不超过就可以不汇总。库存现金只有一千来块，可以不查吗？

回答人：chenyiwei
1 、计划重要性水平一开始应依据被审计单位的未审数测算。后续随着审计的进行，应随时根据新发生的情况对重要性水平进行修正。在审计结束阶段，还应根据审定数重新计算重要性水平，并据此评价此前审计程序的性质、时间和范围是否足够、充分。
2 、对发现的任何错报都应建议调整，只有在被审计单位管理层拒绝调整的情况下，才考虑是否基于重要性的判断接受该结果。另外科目的审计策略取决于对其风险的评估，而金额只是一方面，因为货币资金的舞弊风险很高，所以属于必须审计和函证的科目。